【裁判字號】    89,自緝,75
【裁判日期】    900403
【裁判案由】    詐欺
【裁判全文】
臺灣臺北地方法院刑事判決                          八十九年度自緝字第七五號
    自  訴  人  甲○○
    被      告  乙○○
右列被告因詐欺案件，經自訴人提起自訴，本院判決如左：
    主  文
乙○○意圖為自己不法之所有，以詐術使人將本人之物交付，處拘役貳拾日，如易科
罰金以參佰元折算壹日。
    事  實
一、乙○○於八十八年間某日，明知甲○○需購用行動電話手機一只，因乙○○經濟
    能力已有困難，竟意圖為自已不法之所有，在臺北市中山區○○○路○段一四八
    號三樓啟森國際事業有限公司（下稱啟森公司）向甲○○誑稱有行動電話手機待
    售，需款新臺幣（下同）一萬八千六百元，交款後三星期內交貨云云，使甲○○
    陷於錯誤，立刻交付全部價金，乙○○乃以前開詐術詐得一萬八千六百元，並花
    用殆盡。俟乙○○遲不交貨，甲○○前往查證，發現上址啟森公司已經停止營業
    ，始知受騙。
二、案經甲○○提起自訴。
    理  由
一、訊據被告乙○○矢口否認有何詐欺之犯罪事實，辯稱該手機是直銷，一萬六千八
    百元云云（見本院九十年一月十六日訊問筆錄，應係一萬八千六百元之口誤，有
    自訴人甲○○所提出本票影本一紙，附於臺灣板橋地方法院八十九年度自字第一
    一三號刑事卷宗第四頁可佐）。惟查：（一）右揭犯罪事實業據自訴人甲○○迭
    於本院調查、辯論期日，均指訴明確，有本院審判筆錄可憑，並有自訴人所提出
    之本票影本一紙為證，且經本院於訊問中提示被告辨明無訛，被告自承確係伊所
    簽發等語，亦有前揭審判筆錄可稽，應認自訴意旨可以採信，並無違誤；（二）
    被告先於本院訊問中手機是直銷云云，有本院訊問筆錄可查（見本院九十年一月
    十六日訊問筆錄），嗣改稱係自訴人要參加直銷公司云云，被告供詞前後矛盾，
    已無可採，且被告所辯此節，亦經自訴人否認在卷，均有本院審判筆錄可參，被
    告以詐術使人交付金錢後，又將騙得款項花用殆盡，仍再三推搪，足認確有詐欺
    之不法故意。本件事證明確，被告犯行堪以認定，應予依法論科。
二、核被告所為向他人以出售行動電話手機為餌，使他人交付現金及支票等財物之行
    為，係犯刑法第三百三十九條第一項之詐欺取財罪。爰審酌被告迄未坦承犯行，
    亦未對自訴人之損害加以補償，縱令損害擴大，足認其悔意不深，惟本件犯罪所
    獲不多，危害非鉅，且被告以前曾於八十五年間因犯偽造有價證券罪，經本院判
    處有期徒刑一年八月，緩刑五年確定，目前尚未緩刑期滿，有被告之臺灣高等法
    院檢察署刑案紀錄簡覆表一份，附卷可查，本院憫其緩刑之機會可貴，並核其情
    節尚無必要處以有期徒刑以上之刑，及其犯罪之動機、目的、手段、所生危害等
    一切情狀，量處如主文所示之刑，以資懲儆。另查被告行為後，刑法第四十一條
    業於九十年一月十日修正公佈施行，於同年月十二日生效，關於易科罰金之折算
    標準，已修正為同法條第一項前段「犯最重本刑為五年以下有期徒刑以下之刑之
    罪，而受六個月以下有期徒刑或拘役之宣告，因身體、教育、執業、家庭之關係
    或其他正當事由，執行顯有困難者，得以一元以上三元以下折算一日，易科罰金
    」，是就形式上觀察，修正前後之法律顯有不同，應認為法律有變更，經比較新
    舊法結果，舊法並無有利於被告，刑法第二條第一項前段已規定適用裁判時之法
    律，應依修正後刑法第四十一條第一項前段諭知易科罰金折算標準，併此說明。
據上論斷，應依刑事訴訟法第三百四十三條、第二百九十九條第一項前段，刑法第二
條第一項前段、第三百三十九條第一項、第四十一條第一項前段，罰金罰鍰提高標準
條例第一條前段、第二條，判決如主文。
中      華      民      國    九十      年      四      月      三      日
                                      臺灣臺北地方法院刑事第六庭
                                          法  官  黃程暉
右正本證明與原本無異。
如不服本判決，應於判決送達後十日內，向本院提出上訴狀。
                                          書記官  張華瓊
中      華      民      國    九十      年      四      月      四      日
附錄本案論罪科刑法條全文
刑法第三百三十九條第一項
意圖為自己或第三人不法之所有，以詐術使人將本人或第三人之物交付者，處五年以
下有期徒刑、拘役或科或併科一千元以下罰金。


司法院資訊處製作；財團法人民間司法改革基金會備份。
